最　高　行　政　法　院　裁　定
　　　　　　　　　　　　　　　　　　 94年度裁字第02566號
上　訴　人　丙○○
上　訴　人　乙○○
被 上訴 人　勞工保險局
代　表　人　甲　○
　　　　　　　　　　　　　送達代收人丁○○
上列當事人間因勞保事件，上訴人對於中華民國93年5月20日臺
北高等行政法院92年度訴字第2096號判決，提起上訴，本院裁定
如下：
　　主  文
上訴駁回。
上訴審訴訟費用由上訴人負擔。
　　理  由
一、按對於高等行政法院判決上訴，非以其違背法令為理由，不
    得為之，行政訴訟法第242條定有明文。是對於高等行政法
    院判決上訴，若未具體說明原判決違背何項法令、如何不適
    用法規或適用不當之情事，即非主張原判決違背法令以為上
    訴理由，其上訴不應准許。
二、原判決駁回上訴人之訴，其理由略謂本件被保險人陳秀如係
    於民國（下同）八十九年九月六日由昶榮興業有限公司申報
    退保，九十一年一月十一日再由彰化縣餐飲業職業工會申報
    加保，嗣於同年二月十日因結腸惡性腫瘤死亡，其受益人（
    被保險人之父）即上訴人丙○○申請被保險人之死亡給付，
    案經被上訴人以九十一年六月十三日保承職字第○九一六○
    四七九五九○號函復上訴人丙○○，略以被保險人於九十一
    年一月十一日加保時適值入院化學治療，身體狀態極虛弱，
    且其加保後並無具體之工作、領薪等相關資料可稽，顯無實
    際從事本業工作之事實，乃依勞工保險條例第二十四條規定
    ，自九十一年一月十一日起取消其被保險人資格，已繳之保
    險費，依同條例第十六條第二項規定不予退還，所請死亡給
    付，係屬退保後發生之事故，依同條例第十九條第一項規定
    不予給付。上訴人丙○○不服，循序提起行政爭訟，上訴人
    乙○○（被保險人之母）於起訴後追加為原告。經查，被保
    險人係罹患結腸惡性腫瘤導致死亡，被上訴人九十一年三月
    二十日進行業務訪查時，第三人陳秋林雖證明被保險人在九
    十一年一月十一日以後確實在其住家製作碗粿，另上訴人等
    雖提出彰化縣餐飲業職業工會及第三人李曉華、張淑玉出具
    之證明書資為被保險人確能從事工作之證據；然經被上訴人
    向被保險人陳秀如就診之彰化基督教醫院調閱其就診資料，
    經該院以九十一年五月十日（91）彰基病歷字第九一○五○
    二四號函附陳秀如病歷摘要記載略以：「初診日期：九十年
    七月三日；診斷：疑大腸癌併肝轉移」「複診：九十年七月
    十一日大腸鏡檢查確定為乙狀結腸癌，第一次住院（九十年
    七月十一日至九十年七月二十一日）乙狀結腸切除及肝臟切
    片，術後得多次化學治療，九十年八月一日行人工血管植入
    ，化學治療自九十年七月二十六日至九十一年一月十一日止
    。第二次住院（九十一年一月二十五日至九十一年二月十日
    ）因多處轉移併黃疸住院，二月十日死亡，九十一年一月十
    一日回診行化學治療，病人狀極虛弱，主訴右上腹痛，照常
    理推論應無工作能力。患者自罹病後未曾緩解，控制達三個
    月以上。」等語；則上訴人、職業工會及第三人所為證明，
    顯與彰化基督教醫院之醫理見解不符，不足採據。是被上訴
    人以被保險人陳秀如於九十一年一月十一日加保時適值入院
    化學治療，身體狀態極虛弱，顯無實際從事本業工作之事實
    ，乃自九十一年一月十一日起取消其被保險人資格，已繳之
    保險費不予退還，所請死亡給付，係屬退保後發生之事故，
    應不予給付，其所為處分洵屬有據。被保險人於九十年七月
    三日至彰化基督教醫院初診，經診斷為疑大腸癌併肝轉移，
    而於九十年七月十一日複診確定為乙狀結腸癌，嗣於九十一
    年一月十一日始再由彰化縣餐飲業職業工會申報加保，當時
    被保險人所患疾病未曾緩解，並於同年二月十日即因結腸惡
    性腫瘤死亡，則被保險人顯係停保期間事故所致之死亡結果
    ，與勞工保險條例第十九條規定不符，依法不得給予死亡給
    付。又被保險人原於昶榮興業有限公司加保，嗣於八十九年
    九月六日由該公司申報退保，其於該公司加保期間，並未因
    上開疾病就診，縱以其結腸惡性腫瘤之病癥係於該公司加保
    期間發生，然被保險人於八十九年九月六日自該公司退保，
    至其九十一年二月十日死亡時，已逾一年以上，依勞工保險
    條例第二十條第二項之規定，自仍不得請領死亡給付。
三、本件上訴意旨略謂：被上訴人及原判決無視於被上訴人於九
    十一年三月二十日進行業務訪查時，第三人陳秋林已證明被
    保險人在九十一年一月十一日以後確實在其住家製做碗粿，
    及上訴人提出彰化縣餐飲業職業工會與第三人李曉華、張淑
    玉出具之證明書資為被保險人確能從事工作之證據，率以「
    照常理推論應無工作能力」之見解來推翻工作事實，顯係不
    當。且被保險人為上訴人之直系親屬，以自營作業者身分入
    保，依法應無不當。被上訴人僅以彰化基督教醫院摘要所載
    的推論，來認定被保險人加保後無工作能力及無從事本業工
    作之事，並懷疑其動機，而不予給付，依法依情理皆不合理
    ，並有違政府照顧勞工福祉之意旨。檢附被保險人陳秀如於
    彰化基督教醫院之主治醫師覆函為證，為此請廢棄原判決，
    並命被上訴人作成核給被保險人陳秀如死亡給付之處分等語
    。按本院為法律審，應以高等行政法院判決所確定之事實為
    判決基礎（行政訴訟法第254條第1項參照），故於高等行政
    法院判決後不得主張新事實或提出新證據而資為上訴之理由
    。查上訴人於原審判決後，檢附彰化基督教醫院主治醫師之
    覆函作為上訴理由，於法不合。其餘上訴人於上訴狀、辯論
    意旨狀、上訴檢據證件狀等所陳各節，核係上訴人以其主觀
    上對被保險人陳秀如有無工作能力及工作事實之爭執，就原
    審取捨證據及認定事實之職權行使，指摘其為不當，而究竟
    原判決有何違背法令、不適用法規或適用不當之情事，卻未
    見上訴意旨為具體之指明，依首開規定及說明，其上訴為不
    合法，應予駁回。
四、依行政訴訟法第249條第1項前段、第104條、民事訴訟法第
    95條、第78條、第85條第1項前段，裁定如主文。
中　　華　　民　　國　　94　　年　　11　　月　　24　　日
                  第四庭審判長法  官　趙　永　康
                              法  官　鄭　淑　貞
                              法  官　黃　淑　玲
                              法  官　侯　東　昇
                              法  官　林  文  舟
以  上  正  本  證  明  與  原  本  無  異
中　　華　　民　　國　　94　　年　　11　　月　　25　　日
　　　　　　　　　　　　　　　書記官　彭　秀　玲
